【裁判字號】    98,審訴,583
【裁判日期】    980828
【裁判案由】    違反毒品危害防制條例等
【裁判全文】
臺灣新竹地方法院宣示判決筆錄        98年度審訴字第583 號
                                    98年度審訴字第609 號
公  訴  人  臺灣新竹地方法院檢察署檢察官
被      告  丁○○
指定辯護人  本院公設辯護人  乙○○
上列被告因竊盜等案，經檢察官提起公訴（98年度偵字第3288號
、第3514號、98年度毒偵字第782 號），及追加起訴（98年度毒
偵字第763 號）後，聲請本院改依協商程序而為判決，於中華民
國98年8 月28日下午4 時在本院刑事第十一法庭宣示判決，出席
職員如下：
法官起立朗讀判決主文、犯罪事實要旨、處罰條文，及告以上訴
限制、期間並提出上訴狀之法院，且諭知記載其內容：
一、主  文：
    丁○○犯竊盜罪，累犯，處有期徒刑肆月。又犯攜帶兇器竊
    盜罪，累犯，處有期徒刑捌月；扣案之T 字型起子壹支，沒
    收之。又施用第一級毒品，累犯，處有期徒刑捌月。又施用
    第二級毒品，累犯，處有期徒刑伍月；扣案之吸食器壹組，
    沒收之。又施用第一級毒品，累犯，處有期徒刑捌月。又施
    用第二級毒品，累犯，處有期徒刑伍月；扣案之吸食器壹組
    ，沒收之。主刑部分應執行有期徒刑貳年捌月。
二、犯罪事實要旨：
（一）丁○○前曾(1)於民國92年4 月間，因搶奪等案件，經本院
      於92年7 月31日，以92年度訴字第329 號判決，分別判處
      有期徒刑10月、10月，並經定應執行刑為有期徒刑1 年6
      月，嗣提起上訴，經臺灣高等法院於92年12月31日，以92
      年度上訴字第4304號判決駁回上訴，於93年2 月6 日確定
      ；(2)又於93年7 月間，因竊盜案件，經本院於93年8 月13
      日，以93年度易字第425 號判決，判處有期徒刑7 月，嗣
      於93年9 月13日確定；(3)又於93年2 月間，因竊盜案件，
      經本院於93年8 月13日，以93年度易字第203 號判決，判
      處有期徒刑10月，嗣於93年9 月13日確定；(4)又於93年2
      月間，因違反毒品危害防制條例案件，經本院於93年2 月
      23日，以93年度竹東簡字第20號判決，判處有期徒刑5 月
      ，嗣於93年3 月8 日確定；(5)又於93年2 月間，因違反毒
      品危害防制條例案件，經本院於94年6 月1 日，以93年度
      訴字第498 號判決，分別判處有期徒刑8 月、4 月，並經
      定應執行刑為有期徒刑10月，嗣於94年6 月27日確定；(6)
      又於93年6 月間，因違反職役職責案件，經國防部北部地
      方軍事法院桃園分院於93年7 月22日，以93年度桃審字第
      124 號判決，判處有期徒刑1 年，嗣於93年9 月8 日確定
      。上開(2)(3)(5)(6)案件經本院於94年8 月15日，以94年度聲
      字第657 號裁定，定應執行刑為有期徒刑3 年確定；前開
      (1)(4)案件復因減刑條例，經本院於96年9 月5 日，以96年
      度聲減字第1876號裁定，分別減為有期徒刑5 月、5 月、
      2 月又15日，並經定應執行刑為有期徒刑9 月、2 月又15
      日確定後，復與上開各案件接續執行，並於94年1 月28日
      入監執行，於97年2 月5 日因縮短期刑假釋付保護管束出
      監，而於97年4 月26日保護管束期滿執行完畢。
（二）丁○○竊盜部分：
      丁○○出於為自己不法所有目的的犯罪意思，分別為下列
      行為，(1)於98年4 月2 日下午2 時17分許，在新竹縣竹東
      鎮○○路150 號旁之接待中心，丁○○以不詳工具打破接
      待中心之鋁門窗玻璃（毀損部分，未據告訴）後，隨即進
      入接待中心，徒手竊得丙○○所有之筆記型電腦1 部。(2)
      又於98年4 月28日上午10時許，在新竹縣橫山鄉○○村○
      ○路自來水廠前，丁○○持足以攻擊人身，危害人生命、
      身體安全，在客觀上具有危險性可供兇器使用的T 字型起
      子1 支，撬開甲○○所有停放在上述地點之之車號EY-608
      7 號自用小客車車門，竊得甲○○之黑色背包1 只（內有
      國民身分證、大型重機車駕駛執照、普通自用小客車駕駛
      執照、健保卡、國泰世華商業銀行信用卡1 張、中國信託
      商業銀行信用卡1 張、渣打國際商業銀行存摺2 本及金融
      卡2 張、土地銀行存摺1 本、兆豐國際商業銀行存摺1 本
      及金融卡1 張、印鑑2 枚、華納威秀電影票2 張及車用MP
      3 等物件）。嗣經丙○○、甲○○報警處理，經警循線查
      獲，始知上情。
（三）丁○○施用毒品部分：
  １、丁○○前於90年4 月間，因施用毒品案件，經本院於90年
      3 月7 日，以90年度少調字第48號裁定送觀察、勒戒，於
      90年3 月28日入所執行後，因認無繼續施用毒品傾向，於
      90年4 月16日因無繼續施用毒品傾向出所執行完畢，嗣經
      本院於90年4 月19日以90年度少調字第48號裁定不付審理
      確定。
  ２、丁○○不知警惕，又於91年11月間，因施用毒品案件，經
      本院以91年度毒聲字第1185號裁定送觀察、勒戒，於92年
      5 月31日入所執行觀察勒戒後，認無繼續施用毒品傾向，
      於92年6 月20日因無繼續施用毒品傾向出所執行完畢，嗣
      經臺灣新竹地方法院檢察署檢察官於同日，以92年度毒偵
      緝字第52號為不起訴處分確定。
  ３、丁○○竟不知警惕，又於93年2 月間，因施用第二級毒品
      案件，經本院於93年2 月23日，以93年度竹東簡字第20號
      判決，判處有期徒刑5 月，嗣於93年3 月8 日確定。其執
      行情形詳如前述（一）部分。
  ４、丁○○仍不知警惕，又於93年2 月間，因施用第一級、第
      二級毒品案件，經本院於94年6 月1 日，以93年度訴字第
      498 號判決，分別判處有期徒刑8 月、4 月，並經定應執
      行刑為有期徒刑10月，嗣於94年6 月27日確定。其執行情
      形詳如前述（一）部分。
  ５、丁○○不知悔改，又於98年2 月間，因施用第一級、第二
      級毒品案件，經本院於98年6 月19日，以98審訴字第311
      號判決，分別判處有期徒刑8 月、5 月，並經定應執行刑
      為有期徒刑11月，尚未執行。
  ６、丁○○竟不知悔改，於前開觀察勒戒處分執行完畢釋放後
      ，「5 年內再犯」施用毒品案件，並經法院判處罪刑確定
      後，(1)復基於施用第一級毒品海洛因的犯罪意思，於98年
      4 月5 日上午8 、9 時許，在新竹縣竹東鎮○○路○ 段34
      號3 樓之租屋處內，以將海洛因放在玻璃球吸食器內再點
      火燒烤，吸食其煙霧方式，施用第一級毒品海洛因1 次；
      (2)另基於施用第二級毒品甲基安非他命的犯罪意思，於上
      開時地，以將甲基安非他命放在玻璃球吸食器內再點火燒
      烤，吸食其煙霧方式，施用第二級毒品甲基安非他命1 次
      ；(3)又基於施用第一級毒品海洛因的犯罪意思，於98年4
      月28日下午某時許，在新竹縣橫山鄉○○路○ 段258 號之
      朋友住處內，以將海洛因放在玻璃球吸食器內再點火燒烤
      ，吸食其煙霧方式，施用第一級毒品海洛因1 次；(4)復基
      於施用第二級毒品甲基安非他命的犯罪意思，於上開時間
      同在該朋友住處，以將甲基安非他命放在玻璃球吸食器內
      再點火燒烤，吸食其煙霧方式，施用第二級毒品甲基安非
      他命1 次。嗣為警分別於98年4 月5 日上午11時50分許、
      同月28日晚上8 時30分許，在新竹縣竹東鎮○○路○ 段34
      號3 樓、新竹縣橫山鄉○○路○ 段258 號查獲，並分別扣
      得其所有之甲基安非他命吸食器各1 組，復經其同意分別
      採集其尿液送驗結果，均呈安非他命、甲基安非他命、可
      待因、嗎啡陽性反應，始悉上情。
三、處罰條文：
    毒品危害防制條例第10條第1 項、第2 項，刑法第320 條第
    1 項、刑法第321 條第1 項第3 款、第11條前段、第47條第
    1 項、第51條第5 款、第38條第1 項第2 款。
四、協商判決除有刑事訴訟法第455 條之4 第1 項第1 款於本訊
    問程序終結前，被告撤銷協商合意或檢察官撤回協商聲請者
    ；第2 款被告協商之意思非出於自由意志者；第4 款被告所
    犯之罪非第455 條之2 第1 項所定得以協商判決者；第6 款
    被告有其他較重之裁判上一罪之犯罪事實者；第7 款法院認
    應諭知免刑或免訴、不受理者情形之一，及違反同條第2 項
    「法院應於協商合意範圍內為判決；法院為協商判決所科之
    刑，以宣告緩刑或2 年以下有期徒刑、拘役或罰金為限」之
    規定者外，檢察官與被告均不得上訴。
五、如有前項得上訴之情形，得自收受宣示判決筆錄送達之日起
    10日內，向本院提出上訴書狀，上訴於第二審法院。
中    華    民    國    98    年    8     月    28    日
                  刑事第九庭書  記  官  蕭汝芳
                            審判長法官  馮俊郎
以上筆錄正本係照原本作成。
中    華    民    國    98    年    8     月    28    日
                            書  記  官  蕭汝芳
附錄本案處罰實體法條全文：
＊刑法第320 條第1 項：
意圖為自己或第三人不法之所有，而竊取他人之動產者，為竊盜
罪，處5 年以下有期徒刑、拘役或500 元以下罰金。（罰金之貨
幣單位改為新臺幣，並提高為30倍）
＊刑法第321 條第1 項第3 款：
犯竊盜罪而有左列情形之一者，處6 月以上、5 年以下有期徒刑
：
三、攜帶兇器而犯之者。
＊毒品危害防制條例第10條第1 項、第2 項：
施用第一級毒品者，處6 月以上5 年以下有期徒刑。
施用第二級毒品者，處3 年以下有期徒刑。


司法院資訊處製作；財團法人民間司法改革基金會備份。
